臺灣臺中地方法院交通事件裁定　　　　100年度交聲字第488號
原處分機關　交通部公路總局臺中區監理所豐原監理站
異　議　人
即受處分人　張宮寧
上列受處分人因違反道路交通管理處罰條例案件，對於交通部公
路總局臺中區監理所豐原監理站民國100 年1 月17日所為之處分
（原處分：豐監稽違字第裁63－Z3A025366 號裁決書），聲明異
議，本院裁定如下：
    主  文
異議駁回。
    理  由
一、聲明異議意旨略以：異議人即受處分人（下稱受處分人）張
    宮寧駕駛車號237-AP號營業貨運曳引車行駛中側車道，實因
    當天三豐路交流道出口車輛已回堵到主線道之外側車道14.1
    公里處，故提早切入中線車道，行駛至交流道14.3公里處，
    為警於14.4公里處攔查點攔下車輛，要從中線車道切回外側
    車道需要一定的安全距離（本車聯結後車輛長度12.57 公尺
    ），加上時速90公里要在短短的100 公尺內切回外側車道，
    很危險，更會影響其他車的用路安全等語。
二、按大型車應行駛於外側車道，並得暫時利用緊臨外側車道之
    車道超越前車，高速公路及快速公路交通管制規則第8 條第
    1 項第2 款定有明文；次按汽車行駛於高速公路、快速公路
    或設站管制之道路，不遵使用限制、禁止、行車管制及管理
    事項之管制規則而有未依規定行駛車道之行為者，處汽車駕
    駛人新臺幣（下同）3,000 元以上6,000 元以下罰鍰；汽車
    駕駛人駕駛汽車違反道路交通管理處罰條例第33條第1 項規
    定者，除應依各該條所規定之罰鍰處罰外，並記違規點數1
    點，道路交通管理處罰條例第33條第1 項第3 款、第63條第
    1 項第1款 亦分別定有明文；再依違反道路交通管理事件統
    一裁罰基準表規定，違反道路交通管理處罰條例第33條第1
    項第3 款行駛高、快速公路未依規定行駛車道- 大型車違規
    行駛內側車道以外之車道，期限內到案聽候裁決者，處
    4,000 元罰鍰。
三、經查：
（一）本件受處分人駕駛車牌號碼237-AP號營業貨運曳引車，於
      99年11月25日8 時26分許，在國道4 號東向14.5公里處，
      因「不依規定車道行駛，大型車於同向3 車道路段違規行
      駛中側車道」之違規行為，經內政部警政署國道公路警察
      局第三警察隊員警以公警局交字第Z3A025366 號違反道路
      交通管理事件通知單攔檢舉發。嗣經原處分機關於100 年
      1 月17日依違規事實以豐監稽違字第裁63-Z3A025366號裁
      決書，裁處罰鍰4,000 元，並記違規點數1 點等情，有內
      政部警政署國道公路警察局公警局交字第Z3A025366 號舉
      發違反道路交通管理事件通知單、交通部公路總局臺中區
      監理所豐原監理站豐監稽違字第裁63-Z3A025366號裁決書
      在卷可稽，堪認屬實。
（二）受處分人雖不否認有未依規定行駛中線車道之行為，然以
      上揭情詞置辯，惟依原舉發機關內政部警政署國道公路警
      察局第三警察隊99年12月24日公警三交字第0990372503號
      函說明：「二、..查據執勤人員稱：該車在同向3 車道路
      段，沿途非因超車占用中線車道行駛，見其自國四公路東
      向14至14.5公里處持續行駛中線車道，期間外側車道已有
      安全距離仍未見其使用方向燈駛回，遂依法攔查製填第Z3
      A025366 號違規通知單舉發.. 。 四、..渠等於國四公路
      東向14.4公里處執行重點守望勤務，后豐交流道雖於上班
      尖峰時段下交流道車流雍塞，車輛仍依序自外側車道循減
      速車道逐漸降低速率下交流道，案內車輛自14公里處即已
      行駛中線車道至14.5公里處，本隊員警依所見事實舉發，
      該車違規行為屬實.. 」 等語明確，有前揭內政部警政署
      國道公路警察局第三警察隊函文1 份附卷可參。本院審酌
      舉發員警乃現場目擊受處分人非因超車占用中線車道行駛
      ，遂填製通知單舉發其違規事實，該員警為維持交通秩序
      ，依法執行職務，立場應是客觀公正，復與受處分人素不
      相識，亦無宿怨，當無惡意誣陷之理，是其所為舉發，應
      屬真實可信。又現有交通法規，並未就舉發交通違規行為
      ，限於科學儀器所採始得為證據，而摒除執法人員舉發之
      相關規定，此觀之道路交通管理處罰條例第7 條、第7 條
      之1、 第7 條之2 規定即明。是員警稽查違反道路交通安
      全規則之各種違規行為，本有不同之執行方法，就超速、
      酒醉駕車而言，固非輔以科學工具，實難僅憑執勤者之五
      官知覺判斷之；惟就車輛未依規定行駛車道而言，單憑執
      勤者之目擊即可確定，並非每件違規行為均須以照相舉發
      ，始可認定之。故本件縱未有照相、錄影存證，受處分人
      於前開時地確有行駛高速公路未依規定行駛車道之違規行
      為，仍堪認定，其否認違規之情，不足為採。
四、綜上所述，受處分人確有於前揭時、地未依規定行駛車道之
    違規事實，原處分機關援引前揭道路交通管理處罰條例第33
    條第1 項第3 款及違反道路交通管理事件統一裁罰基準表之
    規定，裁處受處分人罰鍰4,000 元，並依同條例第63條第1
    項第1 款記違規點數1 點，核無違誤，本件聲明異議為無理
    由，應予駁回。
五、據上論斷，應依道路交通管理處罰條例第87條第2項，道路
    交通事件處理辦法第18條，裁定如主文。
中    華    民    國   100    年    2     月    22    日
                       交通法庭  法  官   楊文廣
上正本證明與原本無異。
如不服本裁定應於送達後五日內向本院提出抗告狀。
                                 書記官   陳靖騰
中    華    民    國   100    年    2     月    22    日